臺灣高雄地方法院民事裁定　　　　　　　100年度聲字第207號
聲　請　人　陳光展
相　對　人　萬利通股份有限公司
法定代理人　陳天熞
上列當事人間聲請停止執行事件，本院裁定如下：
    主  文
聲請人供擔保新臺幣捌萬捌仟貳佰拾陸元後，本院九十九年度
司執字第四四三一二號執行事件之強制執行程序，於本院一百年
度審訴字第一九二二號債務人異議之訴判決確定前應暫予停止。
    理  由
一、聲請意旨略以：本件相對人雖持臺灣高等法院高雄分院98年
    度上更(二)字第8 號民事判決（下稱系爭執行名義）作為執行
    名義，向本院聲請對聲請人為強制執行，並經本院分案以99
    年度司執字第44312 號強制執行事件執行在案（下稱系爭強
    制執行事件），惟相對人與訴外人萬眾股份有限公司（下稱
    萬眾公司）就坐落高雄市三民區○○○段三小段三七一五地
    號、同段三七一五之一地號及同段三七一五之二地號土地（
    下稱系爭土地）之租賃契約係虛偽設立，聲請人業將使用系
    爭土地之租金以訴外人南和興公司（下稱南和興公司）為受
    取權人向本院提存並經南和興公司領取完畢，聲請人占用系
    爭土地自具有合法權源，聲請人已提起債務人異議之訴，請
    求法院撤銷系爭強制執行事件程序，為免聲請人遭受難以回
    復之損害，爰依法聲請准予停止強制執行程序等語。
二、按有回復原狀之聲請，或提起再審或異議之訴，或對於和解
    為繼續審判之請求，或提起宣告調解無效之訴，撤銷調解之
    訴，或對於許可強制執行之裁定提起抗告時，法院因必要情
    形或依聲請定相當並確實擔保，得為停止強制執行之裁定，
    強制執行法第18條第2 項定有明文。又按法院依強制執行法
    第18條第2 項定擔保金額，而為准許停止強制執行之裁定者
    ，該項擔保係備供債權人因停止執行所受損害之賠償，其數
    額應依標的物停止執行後，債權人未能即時受償或利用該標
    的所受之損害額，或因另供擔保強制執行所受之損害額定之
    ，非以標的物之價值或其債權額為依據（最高法院86年度台
    抗字第442 號裁判意旨可資參照）。
三、經查，本件聲請人以已向本院提起債務人異議之訴為由，聲
    請裁定停止系爭強制執行事件之強制執行程序，經本院審酌
    聲請人所提出之債務人異議之訴起訴狀（現由本院以100 年
    度審訴字第1922號事件審理中），並職權調取上開執行卷宗
    審閱後，認聲請人之聲請核與強制執行法第18條第2 項規定
    相符，為有理由，應予准許。次查，本件強制執行程序如予
    以停止，可能導致相對人受有不能即時使用系爭土地之租金
    損害，則聲請人聲請停止上開強制執行程序所應供擔保之金
    額，依前揭說明，應為相對人因停止執行未能使用土地而支
    付之租金（相對人於系爭執行名義主張租金為每月新臺幣（
    下同）34,200元之損失，應係指法定遲延利息之損失，而該
    項損失之利率，應依法定利率即年息5%計算，且不受利率波
    動影響，較為客觀妥適。本院審酌聲請人提起債務人異議之
    訴訴訟標的金額為1,881,000 元，且因系爭債權已逾1,500,
    000 元，聲請人所提起本件異議之訴為得上訴三審案件，參
    考各級法院辦案期限實施要點規定，民事第一、二、三審通
    常程序審判案件之期限分別為1 年4 個月、2 年、1 年，則
    兩造間異議之訴審理期間共計4 年4 個月（約4.3 年），爰
    以此預估聲請人提起異議之訴獲准停止執行因而致相對人執
    行延宕之期間，以資計算相對人無法即時因強制執行滿足其
    債權期間所生利息損失，按法定利率5%計算，爰酌定本件擔
    保金額為88,236元（計算式：34,200 x12×5%×4.3 ＝88,2
    36元）。
四、依強制執行法第18條第2 項，裁定如主文。
中    華    民    國   100    年    11    月    3     日
                      民事第五庭法  官  何佩陵
為正本係照原本作成。
如對本裁定抗告須於裁定送達後10日內向本院提出抗告狀，並繳
納裁判費新台幣1,000元。
中    華    民    國   100    年    11    月    3     日
                                書記官  陳喜苓